# 借款费用资本化问题

提问人：cta 时间：2012-02-21 10:57:05
公司的工程生产项目有专门借款，计算借款费用资本化中，工程支出占用一般借款资金，工程建设期间有部分政府对该项目的补贴款到账。在计算资产支出加权平均数中，是否考虑扣除政府补助到账的资金。个人认为不应扣除，是否合理

回答人：chenyiwei
专门借款的利息，在符合准则条件的资本化期间内，在扣除暂时闲置的专门借款资金用于暂时性投资的利息收益之后，是可以全部资本化的，但应注意：专门借款的本金不能超过该资产的实际成本，否则超出部分就没有用于符合条件的资产的购建，超出部分的利息就不能资本化。 对于一般借款，因为难以确定借款资金和资本支出之间的对应关系，所以一般借款资本化的认定要很谨慎，从严把握。只有确凿证据表明两者的对应关系时，才能将相应的一般借款资金的利息予以资本化。

提问人：lbwl 时间：2012-10-14 21:35:10
我单位为房地产企业，房地产资本化停止时点应为项目入住时，但是项目入住后我单位还有大量工程款要支付，从银行又借了笔款，这样是不能资本化的，但是有人问我问什么不能，我只能说项目已经达到入住，到了准则规定的停止资本化的时点了，但那人说这钱还是用于项目上啊，这样有些不合理，我想反驳他但无奈本人水平不够想不出还有别的理由，请陈版和大伙指教

回答人：chenyiwei
1 、该项借款费用发生时，相关的符合资本化条件的资产已经达到《企业会计准则第 17 号——借款费用》第十三条所规定的预定可使用或可销售状态，此时不属于资本化期间。 2 、相关支出发生并按权责发生制预提时，一般理解此类款项是不计息的，因此不属于准则所定义的资本支出，即“为购建或者生产符合资本化条件的资产而以支付现金、转移非现金资产或者承担带息债务形式发生的支出”，因而在该项目可资本化的期间内，也不纳入资本化利息的计算基数中。

回答人：chenyiwei
回复 呼叫帮助 的帖子
“当期资本化的借款费用金额”一般做法是在财务报表项目注释的“存货”项目中以文字方式注释说明本期计入开发成本的资本化借款费用总金额。“当期用于计算确定借款费用资本化金额的资本化率”在涉及多笔一般借款和多个项目的情况下，如果每个项目的资本化率不同，可以简化披露资本化率的区间范围（也同样在该文字注释中说明）。

提问人：lbwl 时间：2012-10-15 00:04:25
回复 chenyiwei 的帖子
陈版还有一种情况就是我有笔项目贷款，假设 5 年期，但此项目 4 年就完工了，剩下 1 年的也不能资本化，此种情况是否也可用您那 2 条解释

回答人：chenyiwei
适用第一条。